# 信托公司手续费收入

提问人：yymama2012bxy 时间：2020-09-10 08:05:07
某信托公司，对信托资产的手续费收入按收付实现制确认，企业解释称从风险角度出发，收到时确认收入。请问在新收入新则下，对信托公司的手续费收入怎样确认收入，属于时段义务还是时点义务？实务中有什么处理方式？

回答人：chenyiwei
即使是在原准则下，完全按收付实现制处理也是不对的，而是应按提供劳务收入的处理原则处理。如果履约期限较短的，可以简化为服务提供完毕时一次性确认，但也不能延迟到收款时才确认。
新收入准则下应按照五步法的模型进行分析。其中第一步就是“识别合同”，而认定合同成立的条件之一是“企业因向客户转让商品而有权取得的对价很可能收回”，也就是说只要是认可与客户之间的合同成立，则必然满足该条件。在这种情况下，不论是分解为多少项履约义务，也不论各项履约义务是在一个时点还是一段时间内履约，在对价款很可能收回的预期下，都应当在提供服务过程中或者提供服务完毕时确认收入和对应的应收款项，不应递延到收款时才确认收入。